ro-RO: Componentele incluse în kitul de model la scară: Pensulă; Piese transparente; Decaluri; Bază pentru dioramă; Suport de expunere; Figurine/echipaj; Lipici; Zale individuale de șenilă; Manual de instrucțiuni; Șenile din zale și tronsoane; Tun/Țeavă din metal; Vopsea; Piese fotogravate; Autocolante; Șenile din vinil/cauciuc; Decaluri cu transfer la apă; Set de uzură (weathering); Altele
ru: Входящие в комплект компоненты набора масштабной модели: Кисть; Прозрачные детали; Декали; Основание для диорамы; Подставка для демонстрации; Фигурки/экипаж; Клей; Отдельные траки; Руководство по сборке; Полунаборные гусеницы; Металлический ствол; Краска; Фототравление; Наклейки; Виниловые/резиновые гусеницы; Декали (переводные картинки); Набор для везеринга; Другое
zh-TW: 包含比例模型套件組件: 畫筆; 透明零件; 轉印貼紙; 情景底座; 展示架; 人偶/乘員; 黏著劑; 拼接履帶; 說明書; 半拼接履帶; 金屬砲管; 顏料; 蝕刻片; 貼紙; 乙烯基/橡膠履帶; 水貼標記; 舊化套組; 其他
el: Περιλαμβανόμενα εξαρτήματα κιτ μοντέλου κλίμακας: Πινέλο; Διάφανα μέρη; Χαλκομανίες; Βάση διοράματος; Βάση προβολής; Φιγούρες/πλήρωμα; Κόλλα; Μεμονωμένοι κρίκοι ερπύστριας; Εγχειρίδιο οδηγιών; Ερπύστριες με κρίκους και τμήματα; Μεταλλική κάννη; Χρώμα; Φωτοχαραγμένα μέρη; Αυτοκόλλητα; Ερπύστριες βινυλίου/καουτσούκ; Χαλκομανίες νερού; Σετ παλαίωσης; Άλλο
tr: Ölçekli model kit dahil bileşenler: Fırça; Şeffaf parçalar; Dekaller; Diorama tabanı; Sergileme standı; Figürler/mürettebat; Yapıştırıcı; Tekli palet baklaları; Kullanım kılavuzu; Baklalı ve şerit paletler; Metal namlu; Boya; Foto-gravür parçalar; Çıkartmalar; Vinil/kauçuk paletler; Sulu dekaller; Eskitme seti; Diğer
pt-BR: Kit de modelo em escala componentes incluídos: Pincel; Peças transparentes; Decalques; Base de diorama; Suporte de exibição; Figuras/equipe; Cola; Elos de lagarta individuais; Manual de instruções; Lagartas de elos e seções; Cano de metal; Tinta; Peças fotogravadas; Adesivos; Lagartas de vinil/borracha; Decalques à base de água; Kit de envelhecimento; Outros
fi: Mukana toimitettavat pienoismallipakkauksen osat: Sivellin; Läpinäkyvät osat; Siirtokuvat; Dioraama-alusta; Näyttelyjalusta; Hahmot/miehistö; Liima; Yksittäiset telakengät; Ohjekirja; Pätkätelat; Metalliputki; Maali; Valoetsatut osat; Tarrat; Vinyyli-/kumitelat; Vesisirrtokuvat; Vanhennussarja; Muu
sl-SI: Vključene komponente kompleta makete: Čopič; Prozorni deli; Preslikači; Osnova za dioramo; Razstavno stojalo; Figure/posadka; Lepilo; Posamezni členi gosenice; Priročnik z navodili; Členkaste in segmentne gosenice; Kovinska cev; Barva; Fotogravirani deli; Nalepke; Vinilne/gumijaste gosenice; Vodne nalepke; Komplet za staranje; Drugo
zh-CN: 比例模型套件包含的组成产品: 刷子; 透明零件; 贴花; 情景模型底座; 展示架; 乘员/兵人; 胶水; 独立履带板; 说明书; 半拼接履带; 金属枪管/炮管; 涂料; 光刻零件/蚀刻片; 贴纸; 乙烯基/橡胶履带; 水贴; 旧化套装; 其他
th: ขยายสเกลโมเดลพร้อมส่วนประกอบรวมอยู่ด้วย: แปรง; ชิ้นส่วนโปร่งใส; รูปลอก; ฐานฉากจำลอง; แท่นตั้งโชว์; ฟิกเกอร์/ลูกเรือ; กาว; ข้อต่อสายพานแบบแยกชิ้น; คู่มือประกอบ; สายพานแบบกึ่งประกอบ; ลำกล้องโลหะ; สี; ชิ้นส่วนโฟโตเอทช์; สติกเกอร์; สายพานไวนิล/ยาง; รูปลอกน้ำ; ชุดทำคราบ; อื่นๆ
sk-SK: Súprava komponentov súčasťou zmenšeného modelu: Štetec; Číre diely; Obtlačky; Základ pre diorámu; Výstavný stojan; Figúrky/posádka; Lepidlo; Jednotlivé články pásov; Návod na použitie; Pásy zložené z dĺžok a článkov; Kovová hlaveň; Farba; Fotoleptané diely; Nálepky; Vinylové/gumené pásy; Vodou aplikovateľné obtlačky; Patinovacia súprava; Iné
cs: Komponenty sady modelu v měřítku, které jsou součástí: Štětec; Průhledné díly; Obtisky; Základna diorámy; Stojan na vystavení; Postavy/posádka; Lepidlo; Jednotlivé články pásů; Návod k použití; Pásy z jednotlivých článků a úseků; Kovová hlaveň; Barva; Fotoleptané díly; Samolepky; Vinylové/gumové pásy; Vodní obtisky; Patinovací sada; Jiné
es: Componentes del kit del modelo a escala incluidos: Pincel; Piezas transparentes; Calcomanías; Base de diorama; Soporte de exhibición; Figuras/tripulación; Pegamento; Eslabones de oruga individuales; Manual de instrucciones; Orugas por tramos y eslabones; Cañón de metal; Pintura; Piezas de fotograbado; Pegatinas; Orugas de vinilo/goma; Calcomanías al agua; Set de envejecido; Otro
bg-BG: Включени компоненти в комплекта на умаления модел: Четка; Прозрачни части; Декали; Основа за диорама; Стойка за показване; Фигури/екипаж; Лепило; Отделни звена за вериги; Ръководство с инструкции; Комбинирани вериги; Метално дуло; Боя; Фотоецвани части; Стикери; Винилови/гумени вериги; Водни стикери (декали); Комплект за състаряване (уедъринг); Друго
hu: Makettkészlet komponensei: Ecset; Átlátszó alkatrészek; Matricák; Diorámaalap; Bemutatóállvány; Figurák/legénység; Ragasztó; Szemenkénti lánctalp; Összeszerelési útmutató; Szakaszos lánctalp; Fém lövegcső; Festék; Fotómaratott alkatrészek; Öntapadós matricák; Vinil/gumi lánctalpak; Vizesmatricák; Koszolókészlet; Egyéb
ja: スケールモデルキット付属コンポーネント: ブラシ; クリアパーツ; デカール; ジオラマベース; ディスプレイスタンド; フィギュア/クルー; 接着剤; 個別連結式履帯; 取扱説明書; 部分連結式履帯; 金属砲身; 塗料; エッチングパーツ; ステッカー; ビニール/ゴム製履帯; 水転写デカール; ウェザリングセット; その他
en: Scale model kit components included: Brush; Clear parts; Decals; Diorama base; Display stand; Figures/crew; Glue; Individual track links; Instruction manual; Link-and-length tracks; Metal barrel; Paint; Photo-etch parts; Stickers; Vinyl/rubber tracks; Waterslide markings; Weathering set; Other
ko: 축척 모델 키트 포함 구성품: 브러시; 투명 부품; 데칼; 디오라마 베이스; 전시용 스탠드; 피규어/크루; 접착제; 개별 트랙 링크; 사용 설명서; 링크 앤 렝스 트랙; 메탈 배럴; 페인트; 포토 에칭 부품; 스티커; 비닐/고무 트랙; 워터데칼; 웨더링 세트; 기타
lt-LT: Įtraukti mastelinio modelio rinkinio komponentai: Teptukas; Skaidrios detalės; Dekalai; Dioramos pagrindas; Eksponavimo stovas; Figūrėlės / įgula; Klijai; Atskiri vikšrų nareliai; Instrukcijų vadovas; Dalimis surenkami vikšrai; Metalinis vamzdis; Dažai; Fotograviūros detalės; Lipdukai; Vinilo / gumos vikšrai; Vandeniu klijuojami lipdukai; Sendinimo rinkinys; Kita
nb: Modellsettkomponenter i skala inkludert: Pensel; Gjennomsiktige deler; Dekaler; Dioramabase; Utstillingsstativ; Figurer/mannskap; Lim; Individuelle belteledd; Bruksanvisning; Belter i lengder og ledd; Metallrør; Maling; Fotoetsede deler; Klistremerker; Vinyl-/gummibelter; Vannoverføringsmerker; Aldringssett; Annet
it: Componenti del kit di modellino in scala inclusi: Pennello; Parti trasparenti; Decalcomanie; Base per diorama; Supporto da esposizione; Personaggi/equipaggio; Colla; Maglie dei cingoli separate; Manuale di istruzioni; Cingoli a maglie e tratti; Canna in metallo; Vernice; Parti fotoincise; Adesivi; Cingoli in vinile/gomma; Decalcomanie ad acqua; Set per invecchiamento; Altro
sv: Skalmodellbyggsats – medföljande komponenter: Pensel; Genomskinliga delar; Dekaler; Dioramabas; Visningsställ; Figurer/besättning; Lim; Individuella bandlänkar; Bruksanvisning; Länk-och-längd-band; Metallpipa; Färg; Fotoetsade delar; Klistermärken; Vinyl-/gummiband; Vattendekaler; Vädringsset; Övrigt
de: Enthaltene Komponenten des Modellbausatzes: Pinsel; Transparente Teile; Abziehbilder; Diorama-Basis; Präsentationsständer; Figuren/Besatzung; Kleber; Einzelkettenglieder; Bauanleitung; Teil- und Einzelkettenglieder; Metallrohr; Farbe; Fotoätzteile; Aufkleber; Vinyl-/Gummiketten; Wasserschiebebilder; Alterungs-Set; Sonstige
pl: Elementy dołączone do zestawu modelu w skali: Pędzel; Części przezroczyste; Kalkomanie; Podstawa dioramy; Podstawka ekspozycyjna; Figurki/załoga; Klej; Pojedyncze ogniwa gąsienic; Instrukcja montażu; Gąsienice z ogniw i pasków; Metalowa lufa; Farba; Elementy fototrawione; Naklejki; Gąsienice winylowe/gumowe; Kalkomanie wodne; Zestaw do postarzania; Inne
hr-HR: Uključene su kompletne komponente modela u mjerilu: Kist; Prozirni dijelovi; Naljepnice; Baza za dioramu; Izložbeni stalak; Figure/posada; Ljepilo; Zasebne karike gusjenica; Priručnik s uputama; Gusjenice s povezivanjem segmenata; Metalna cijev; Boja; Fotojetkani dijelovi; Naljepnice; Vinilne/gumene gusjenice; Vodene naljepnice; Komplet za efekt starenja; Ostalo
pt-PT: Componentes incluídos no kit do modelo em escala: Pincel; Peças transparentes; Decalques; Base de diorama; Suporte de exposição; Figuras/tripulação; Cola; Elos de lagarta individuais; Manual de instruções; Lagartas de elos e secções; Cano de metal; Tinta; Peças fotogravadas; Autocolantes; Lagartas de vinil/borracha; Decalques de água; Conjunto de envelhecimento; Outro
fr: Éléments inclus avec le kit de maquette: Pinceau; Pièces transparentes; Décalcomanies; Base de diorama; Présentoir; Figurines/équipage; Colle; Maillons de chenille individuels; Manuel d'instructions; Chenilles en sections et maillons; Canon en métal; Peinture; Pièces photodécoupées; Autocollants; Chenilles en vinyle/caoutchouc; Décalcomanies à l'eau; Kit de vieillissement; Autre
nl: Schaalmodelkit meegeleverde onderdelen: Penseel; Transparante onderdelen; Decals; Dioramabasis; Displaystandaard; Figuren/bemanning; Lijm; Individuele rupsbandschakels; Handleiding; Link-and-length rupsbanden; Metalen loop; Verf; Foto-ets-onderdelen; Stickers; Vinyl/rubberen rupsbanden; Watertransfers; Verweringsset; Overig
vi: Bao gồm các bộ phận của bộ mô hình tỷ lệ.: Cọ; Bộ phận trong suốt; Decal; Đế sa bàn; Giá trưng bày; Hình nhân/tổ lái; Keo; Mắt xích rời; Sổ tay hướng dẫn; Xích dạng đoạn và mắt; Nòng súng kim loại; Sơn; Bộ phận quang khắc; Hình dán; Xích vinyl/cao su; Decal nước; Bộ tạo hiệu ứng cũ kỹ; Khác
da: Medfølgende komponenter i skalamodelsæt: Pensel; Gennemsigtige dele; Overføringsmærker; Dioramabase; Udstillingsstativ; Figurer/besætning; Lim; Individuelle larvebåndsled; Samlevejledning; Link and length-larvebånd; Metalrør; Maling; Fotoætsede dele; Klistermærker; Larvebånd i vinyl/gummi; Vandoverføringsmærker; Patineringssæt; Andet